# ppp项目建设期借款利息费用化，无收入利润亏损过大怎么解决？

提问人：lingyuli 时间：2021-08-12 23:33:14
请教陈版主，公司ppp项目建设期借款利息需要费用化，但是建设期没有收入，利润表只有费用，亏损过大，有没有什么解决方法？建设期能不能确认收入？哪部分可以确认收入？

回答人：chenyiwei
项目公司在建设期如果属于主要责任人的，则可以确认建造收入和成本（但一般毛利很低）。
在项目公司自身报表中，也应当基于相同的原则考虑其是主要责任人还是代理人，理论上不能仅仅依据项目公司自身是否直接提供了建造服务来判断，但也不能仅仅因为PPP合同中项目公司通常具有法律上的主要责任人身份就认为必定可以采用总额法。个人理解，虽然项目公司是PPP合同中建造和运营服务的首要责任人，但可以参照《中审众环研究 2020 》之“问题2-1-75（联合体牵头方的收入确认是“总额法”还是“净额法”）”中的讨论，对项目公司明显不具备提供建造、运营服务能力，但可以较为容易地将该等责任转嫁给其母公司或其他分包商的情况，考虑将项目公司作为代理人（只是其母公司或者其他分包商向政府方提供基础设施建造服务的载体或通道），按净额法确认收入。但不论如何，不影响其母公司合并报表层面的处理。